【裁判字號】    97,台抗,542
【裁判日期】    970821
【裁判案由】    損害賠償
【裁判全文】
最高法院民事裁定              九十七年度台抗字第五四二號
抗  告  人  捷昇營造股份有限公司
法定代理人  甲○○
訴訟代理人  黃璧川律師
上列抗告人因與相對人台北縣政府間請求損害賠償事件，對於中
華民國九十七年六月九日台灣高等法院裁定（九十七年度抗字第
四○六號），提起抗告，本院裁定如下：
    主  文
抗告駁回。
抗告訴訟費用由抗告人負擔。
    理  由
按對於抗告法院所為抗告有無理由之裁定再為抗告，僅得以其適
用法規顯有錯誤為理由，並經原法院之許可者為限。前項許可，
以原裁定所涉及之法律見解具有原則上之重要性者為限，民事訴
訟法第四百八十六條第四項、第五項分別定有明文。又所謂適用
法規顯有錯誤，係指確定裁判違背法規或現存判例解釋者，或抗
告法院所為之裁定，就其取捨證據自行確定之事實，適用法規所
持法律上判斷顯有錯誤而言。至抗告法院認定事實錯誤，或就當
事人提出之事實或證據疏於調查或漏未斟酌，僅生調查證據是否
妥適或裁定不備理由之問題，均與適用法規顯有錯誤有間（本院
六十三年台上字第八八○號及七十一年台再字第二一○號判例參
照）。本件抗告人對於原法院所為抗告無理由之裁定再為抗告，
無非以：原法院九十七年度抗字第四○六號裁定未調查台灣台北
地方法院九十六年度重訴更一字第八號案件是否合法，即以本件
為重複起訴而駁回之。並對伊所提由他人假冒為公司之法定代理
人所提出訴訟應認為自始無效、前案訴訟若屬自始不合法應不影
響伊之起訴、他人起訴主張新任董事長選舉無效之判決確定前，
仍應由新當選之董事長為公司之法定代理人進行訴訟等主張未予
說明，有不備理由之違誤，且違反民事訴訟法第一百八十二條關
於裁定停止訴訟之規定，而本件涉及已失去董事長資格之人仍自
命為董事長對外提出訴訟或應訴，其在法律上之意義為何，法院
應如何認定其間之法律關係等法律見解有原則重要性云云，為其
論據。原法院以抗告人所提再抗告理由，均屬事實認定及法院職
權裁量問題，與適用法規顯有錯誤無涉，亦無所涉及之法律見解
具有原則上重要性之情事，即不具有重大意義而有加以闡釋必要
，因認其再抗告不應許可，以裁定予以駁回，經核與法並無違誤
。按當事人不得就已起訴之事件，於訴訟繫屬中，更行起訴，民
事訴訟法第二百五十三條定有明文。又判斷當事人前後二訴是否
同一，應以訴之要素為其基準，換言之，當事人相同、訴訟標的
相同及訴之聲明相同、相反或可以代用，即屬禁止重複起訴之範
疇。抗告論旨仍執陳詞指摘原裁定不當，聲明廢棄，非有理由。
據上論結，本件抗告為無理由。依民事訴訟法第四百九十五條之
一第一項、第四百四十九條第一項、第九十五條、第七十八條，
裁定如主文。
中    華    民    國  九十七  年    八    月  二十一  日
                      最高法院民事第五庭
                          審判長法官  劉  延  村
                                法官  許  澍  林
                                法官  黃  秀  得
                                法官  李  寶  堂
                                法官  童  有  德
      本件正本證明與原本無異
                                      書  記  官
中    華    民    國  九十七  年    九    月    二    日
                                                     Ｒ


司法院資訊處製作；財團法人民間司法改革基金會備份。
